# 研发费用和在建工程

提问人：sc909116 时间：2021-05-30 09:34:35
1 、公司存在研发阶段，对研发出来的样品对外试用的情况，不收取任何费用，只是为了看下性能是否可以或者是否可以达到客户满意的状态，企业做账时这部分样品还在研发费用里核算是否正确？
2 、公司存在研发阶段，对研发出来的样品对外试用的情况，等到正常生产的产品对外出售后，发票上会明确写明有研发阶段生产出来的样品，并收取费用，这时公司将该部分收入同时冲减研发费用。没有将该样品计入存货这其他非流动资产，理由是因为无法单独核算出该样品的成本，因为研发阶段的不确定性太大，无法向存货一样合理核算成本。
3 、公司在建工程阶段有两个月存在试生产，并将试生产出来的可以使用的产生销售给母公司。公司现将试生产销售的收入冲减在建工程。但跟据2020 年 5 月，国际准则制定机构对在建工程试生产形成产品对外出售的会计处理方式进行了修订，明确固在建工程阶段试试生产形成的产品单独计入当期损益。但是由于试生产阶段，成本无法合理核算。
由于上述问题在实物中存在各种争议和做法，不知道上述做法是否符合现在IPO监管的规定

回答人：chenyiwei
1 、可以（此时的试制品无商业价值）。
2 、可以直接按试制品收入冲减研发支出，但同时应确保试制时所发生的料工费等成本恰当地直接计入研发费用，或者采用系统、合理的方式分配计入了研发费用。
3 、IFRS下对试生产相关规定的修订，预计日后企业会计准则也会有相应跟进。但在企业会计准则明确修改前，仍按现有规则执行。